【裁判字號】    98,簡上,151
【裁判日期】    980430
【裁判案由】    詐欺
【裁判全文】
臺灣桃園地方法院刑事判決             98年度簡上字第151號
上  訴  人
即  被  告  乙○○
上列上訴人即被告因詐欺案件，不服本院民國97年12月31日97年
度壢簡字第3264號第一審判決（聲請簡易判決處刑書案號：97年
度偵字第23087號），提起上訴，本院管轄之第二審合議庭判決
如下：
    主  文
上訴駁回。
乙○○緩刑貳年。
    事實及理由
一、案經本院審理結果，揆認原審認事用法暨刑罰量度均無不合
    遂予維持，茲引用附件原審判決書所記載之事實、證據及理
    由外，另補充：
  (一)論諸證人即被害人甲○○於司法警察調查中所為之陳述，雖
    屬被告以外之人於審判外之言詞陳述，觀以當事人於本院審
    理中未予爭執，進者被告乙○○於本院準備程序中同意充為
    證據，本院盱衡該份陳述作成時之情況要無不當之處，適為
    本案證據，依刑事訴訟法第159條之5規定，得為證據；次論
    帳戶開設資料、帳戶交易明細紀錄、匯款通知單據，著係非
    供述性證據，尚無違背法定程序取得之情形，依刑事訴訟法
    第158條之4反面規定，洵具證據能力。
  (二)訊據被告於本院審理中對原審判決書加以敘列之犯罪事實坦
    承不諱，核與上開證人於警詢中證稱內容契合一致，容有警
    詢筆錄為憑，此外復有帳戶開設資料、帳戶交易明細紀錄、
    匯款通知單據資佐，足徵被告之自白委與事實相符，本案事
    證已臻明確，犯行堪以認定，應予依法論科。
二、至按量刑輕重，係屬事實審法院得依職權所為自由裁量事項
    ，苟未逾越法定刑度且權以刑法第57條各款情事，便不得遽
    指違法，悉有最高法院72年台上字第6696號判例意旨可稽，
    被告上訴請求改判，徒以業得原審思忖刑度所斟刑罰酌量情
    狀等節執見，究之前揭判例意旨，為無理由，應予駁回。忖
    念被告未曾因故意犯罪受有期徒刑以上刑之宣告，得有臺灣
    高等法院被告前案紀錄表供考，一時失慮始罹刑章，犯後坦
    承犯行略感悔悟，又其業與被害人達成和解繼而賠償損害，
    參其歷此教訓知所警惕信無再犯之虞，本院認所宣告之刑以
    暫不執行為適當，併予宣告緩刑2年，用啟自新。
據上論斷，應依刑事訴訟法第455條之1第1項、第3項、第368條
、第373條，刑法第74條第1項第1款，判決如主文。
本案經檢察官林安紜到庭執行職務。
中    華    民    國    98    年    4     月    30    日
                  刑事第一庭  審判長法  官  曾淑華
                                    法  官  鄭吉雄
                                    法  官  俞力華
以上正本證明與原本無異。
不得上訴。
                              書記官  資念婷
中    華    民    國    98    年    4     月    30    日
附錄本案論罪科刑法條
 中華民國刑法第339條
（普通詐欺罪）
意圖為自己或第三人不法之所有，以詐術使人將本人或第三人之
物交付者，處5年以下有期徒刑、拘役或科或併科1,000元以下罰
金。
以前項方法得財產上不法之利益或使第三人得之者，亦同。
前2項之未遂犯罰之。


司法院資訊處製作；財團法人民間司法改革基金會備份。
